【裁判字號】    98,裁,3016
【裁判日期】    981210
【裁判案由】    有關教育事務
【裁判全文】
最  高  行  政  法  院  裁  定
                                      98年度裁字第3016號
抗  告  人  甲○○
上列抗告人因與相對人教育部間有關教育事務事件，對於中華民
國98年5月11日臺北高等行政法院98年度訴字第670號裁定，提起
抗告，本院裁定如下︰
    主  文
抗告駁回。
抗告訴訟費用由抗告人負擔。
    理  由
一、按抗告法院認抗告為不合法或無理由者，應為駁回抗告之裁
    定。
二、本件原裁定略以：按訴願法上之再審制度，係就確定之訴願
    決定申請再審，於行政機關體系內以謀救濟之謂。訴願再審
    決定與行政訴訟法第4條及第5條所規定得對之提起行政訴訟
    ，於司法體系內以謀救濟之訴願決定，並不相同。訴願再審
    所欲救濟之確定訴願決定，原已不得謀求行政訴訟救濟，若
    訴願再審決定結果，並未變更原確定訴願決定，無非確認原
    訴願決定確定之效力，自無另啟行政訴訟予以救濟之必要。
    且依現行法，並無對於訴願再審決定不服之救濟規定，應不
    許就訴願再審駁回之決定提起撤銷訴訟。若竟提起，不備撤
    銷訴訟之要件，並不合法，且不可補正，應以裁定駁回之。
    查本件抗告人前經相對人核發園藝科教師證書，嗣經相對人
    註銷原核發證書，並公告於網站。抗告人不服，循序提起行
    政訴訟，經原審法院95年度訴字第2126號判決駁回確定。之
    後抗告人以相對人於民國（下同）96年間又於網站公告註銷
    抗告人之園藝科教師證書，遂提起訴願，經行政院97年10月
    23日院臺訴字第0970091477號訴願決定不受理，於97年10月
    28日送達訴願決定書，未據提起行政訴訟而告確定。抗告人
    對於確定訴願決定不服，申請再審，經行政院98年3月26日
    院臺訴字第0980083488號訴願再審決定駁回。抗告人遂提起
    行政訴訟，請求撤銷訴願再審決定、確定訴願決定及註銷抗
    告人教師證書之違法處分；並恢復抗告人教師資格，支給合
    理補償。經核抗告人之訴，係撤銷訴訟合併損害賠償訴訟。
    參照前述規定與說明，其撤銷訴訟不備訴訟要件，應裁定駁
    回之。損害賠償訴訟無從合併審理，亦不合法，應併予駁回
    等語，資為其判斷之論據。
三、抗告人抗告意旨略以：訴願法第4章有關再審程序之規定，
    要非禁止對訴願再審決定提起行政訴訟之規定，故原裁定未
    慮及此，片面禁止憲法明文保障人民之訴訟權，自有不當；
    況抗告人於申辦教師檢定過程，所持之學經歷證件，均無偽
    造、假借或冒名頂替等不正情事，且完全依照正當規定程序
    ，依法辦理，是以抗告人所檢覈取得之本件合格教師證書，
    依信賴保護原則之明文規定，依法自應予以保障，不容擅加
    剝奪等語，求為廢棄原裁定。
四、本院按：行政救濟程序經訴願決定確定後即不容輕易變動，
    是以，依訴願法第97條規定所為再審決定之救濟程序，應以
    法律所明定者為限。茲訴願法或行政訴訟法，對訴願法上之
    再審決定既未規定救濟程序，其不得對之提起行政訴訟，此
    乃法理之當然解釋。查抗告人就上開訴願再審決定提起行政
    訴訟，為不備起訴要件，原裁定據以駁回抗告人在原審之訴
    ，核無不合。抗告論旨，仍執前詞，指摘原裁定違誤，求予
    廢棄，難認有理，應予駁回。至抗告意旨其他主張均屬已確
    定另案判決實體理由之爭執，與本件裁判結果不生影響，併
    此指明。
五、據上論結，本件抗告為無理由。依行政訴訟法第104條、民
    事訴訟法第95條、第78條，裁定如主文。
中    華    民    國    98    年    12    月    10    日
                    最高行政法院第七庭
                        審判長法官  藍  獻  林
                              法官  廖  宏  明
                              法官  張  瓊  文
                              法官  姜  素  娥
                              法官  林  文  舟
以  上  正  本  證  明  與  原  本  無  異
中    華    民    國    98    年    12    月    11    日
                              書記官  彭  秀  玲


司法院資訊處製作；財團法人民間司法改革基金會備份。
